臺灣高雄地方法院刑事判決　　　　　　　100年度易字第992號
公　訴　人　臺灣高雄地方法院檢察署檢察官
被　　　告　盧雅琪
上列被告因傷害案件，經檢察官提起公訴（100 年度偵字第315
號），本院判決如下：
    主  文
盧雅琪犯傷害罪，處拘役拾日，如易科罰金，以新台幣壹仟元
折算壹日。
    事  實
一、盧雅琪於民國99年10月6 日上午11時30分許，在高雄市○○
    區○○路205 巷8 號將源食品工廠內，因故與同事蔡平發生
    口角，遂基於傷害之犯意，徒手朝蔡平臉部揮擊一巴掌，致
    蔡平受有左臉頰挫傷、紅腫之傷害。
二、案經蔡平訴由高雄市政府警察局鳳山分局移送台灣高雄地方
    法院檢察署檢察官偵查起訴。
    理  由
一、證據能力部分：按被告以外之人於偵查中向檢察官所為之陳
    述，除顯有不可信之情況者外，得為證據，刑事訴訟法第15
    9 條之1 第2 項定有明文。經查，本件證人即告訴人蔡平及
    證人黃汝輝於偵查中向檢察官所為之陳述，業經其等具結以
    擔保其可信性，又無何顯不可信之情形，核之上開說明，自
    有證據能力，而得作為本件認定犯罪事實之依據。
二、訊之被告盧雅琪對於在上開時地與告訴人蔡平發生爭執一事
    固不諱言，惟矢口否認有何傷害之犯行，辯稱：當時因告訴
    人先用雞腿向伊丟來，擦到伊身體，伊手自然反應揮去，不
    是故意要打告訴人云云。經查：上開犯罪事實業經證人即告
    訴人蔡平於偵查中證述稱；伊用包裝好的雞腿攜到被告前面
    秤台，沒有扔到被告身體，沒想到被告突然打伊一巴掌等語
    明確（見偵卷第9 頁），且證人即案發時在場之被告、告訴
    人之同事黃汝輝於偵查中證述：告訴人將雞腿丟到被告前面
    的台子，被告剛好伸手就被打到，被告自然反應，以左手反
    手剛好揮到告訴人，這時候2 人正對面，爭執過程中被告有
    打告訴人一巴掌等語明確（見偵卷第9 頁）；此外並有告訴
    人受傷之大東醫院乙種診斷證明書1 紙在卷可佐；雖證人黃
    汝輝於本院審理中證述稱：當時告訴人丟產品過來打到被告
    手，被告反射動作打到告訴人之臉等語，惟其於偵查中已明
    確證述被告反射動作揮手及其後打告訴人一巴掌乃先後不同
    之動作，證人黃汝輝於本院審理中證述之內容，顯然避重就
    輕有迴護被告之嫌，應以其偵查中之證述內容較為可採。從
    而，罪證明確，被告犯行堪以認定。
三、核被告所為，係犯刑法第277 條第1 項之傷害罪。審酌被告
    與告訴人係同事之關係，竟因細故動手打告訴人，所為實打
    ，惟欠缺法治觀念，惟告訴人所受身體之傷害尚非嚴重，然
    被告犯後未能坦認犯行態度尚難謂佳及其他等一切情狀，量
    處如主文所示之刑，並諭知易科罰金之折算標準。
據上論斷，應依刑事訴訟法第299 條第1 項前段，刑法第277 條
第1 項、第41條第1 項前段，刑法施行法第1 條之1 ，判決如主
文。
中    華    民    國  100     年    8     月    4    日
                  刑事第八庭    法  官  林俊寬
以上正本證明與原本無異。
如不服本判決應於收受送達後10日內向本院提出上訴書狀，並應
敘述具體理由；如未敘述上訴理由者，應於上訴期間屆滿後20日
內向本院補提理由書（均須按他造當事人之人數附繕本）「切勿
逕送上級法院」。
中    華    民    國  100     年    8     月    4    日
                                書記官  林香如
附錄法條：
中華民國刑法第277條
（普通傷害罪）
傷害人之身體或健康者，處 3 年以下有期徒刑、拘役或 1 千元
以下罰金。
犯前項之罪因而致人於死者，處無期徒刑或 7 年以上有期徒刑
；致重傷者，處 3 年以上 10 年以下有期徒刑。